臺灣高等法院高雄分院刑事判決
110年度金上訴字第157號
上  訴  人  
即  被  告  洪淑貞




選任辯護人  江雍正律師
            黃淳育律師
上列上訴人因詐欺案件，不服臺灣高雄地方法院110年度訴字第1
07號中華民國110年8月19日第一審判決（起訴案號：臺灣高雄地
方檢察署109年度偵字第18879號、109年度偵字第19782號；移送
併辦：臺灣高雄地方檢察署110年度少連偵字第38號），提起上
訴，本院判決如下：
    主  文
上訴駁回。
丙○○緩刑肆年，並應向公庫支付新臺幣拾萬元。
    事實及理由
一、本案除原判決關於不另為無罪諭知部分，因未經檢察官上訴
    而不在本院審理之範圍以外，本院經審理結果，認為第一審
    判決認事用法及量刑均無不當，應予維持。並引用如附件第
    一審判決書記載之事實、證據及關於不另為無罪諭知(即理
    由欄乙.部分)以外部分之理由。
二、上訴人即被告丙○○（下稱被告）經原審判決後、本院判決前
    ，已於民國110年11月4日與告訴人即被害人戊○○成立調解、
    支付新臺幣（下同）7萬元以賠償其行為所生損害，並獲得
    同意抛棄其他民事上請求權，有苗栗縣ＯＯ市調解委員會調解
    書1份附卷可憑。此為原判決所不及審酌，專此補充。
三、綜上所述，本案認事用法並無不當，量刑已屬從輕，被告上
    訴意旨指摘原判決不當並無理由，應予駁回。另被告丙○○前
    無因犯罪經法院判刑確定之紀錄，有臺灣高等法院被告全
    國前案紀錄表一份在卷可按。其因一時失慮而罹於刑典，造
    成被害人受有損害，嗣於法院審理中已知及時悔悟，並勉力
    與被害人戊○○、己○○、甲○○成立調解而提出賠償以填補犯罪
    所生之損害，嗣並請求本院協助促成與被害人乙○○、丁○○○
    進行調解，終因其2人表明無調解之意願而無果，有本院公
    務電話紀錄2筆在卷可查（本院卷第107頁）。衡其情節，被
    告就填補其犯罪所生損害已盡所能，就所犯當已知所警惕，
    信無再犯之虞，原判決諭知之刑，以暫不執行為當，爰併諭
    知緩刑四年，並應向公庫支付10萬元，以啟自新。
據上論斷，應依刑事訴訟法第368 條、第373 條，刑法第74條第
1 項第1款、第4款，判決如主文。
本案經檢察官楊瀚濤提起公訴，檢察官林恒翠移送併辦，檢察官
蔡國禎到庭執行職務。 
中　　華　　民　　國　　110 　年　　12　　月　　28　　日
              刑事第八庭  審判長  法  官  邱明弘
                                  法  官  黃宗揚
                                  法  官  陳松檀
以上正本證明與原本無異。
如不服本判決應於收受本判決後20日內向本院提出上訴書狀，其
未敘述上訴理由者，並得於提起上訴後20日內向本院補提理由書
狀（均須按他造當事人之人數附繕本）「切勿逕送上級法院」。
中　　華　　民　　國　　110 　年　　12　　月　　28　　日
                                  書記官  李佳旻